臺灣高等法院臺南分院刑事判決
　　　　　　　　　　　　　　　　 94年度上訴字第776號　
上　訴　人
即　被　告　丙○○
指定辯護人　本院公設辯護人　乙○○
上列上訴人因強盜等案件，不服臺灣台南地方法院九十三年度訴
字第一○四九號中華民國九十四年六月二十二日第一審判決（起
訴案號：臺灣台南地方法院檢察署九十三年度偵字第八五四八號
、九五六一號、一○二○七號、一○二○八號、一○二○九號、
偵緝字第七八六號、偵緝字第七八七號），提起上訴，本院判決
如下：
    主  文
原判決關於加重強盜暨定執行刑部分，均撤銷。
丙○○成年人與少年連續意圖為自己不法之所有，結夥三人以上
，攜帶兇器，以強暴至使不能抗拒，而取他人之物，累犯，處有
期徒刑拾貳年，褫奪公權捌年。扳手貳枝、水果刀壹把、口罩壹
只、扣案之玩具手槍壹枝、棒球帽貳頂、紅色便帽壹頂，均沒收
。
其他上訴駁回。
丙○○撤銷改判部分所處有期徒刑拾貳年，褫奪公權捌年，與上
訴駁回之搶奪部分，所處有期徒刑捌月，應執行有期徒刑拾貳年
陸月，褫奪公權捌年。扳手貳枝、水果刀壹把、口罩壹只、扣案
之玩具手槍壹枝、棒球帽貳頂、紅色便帽壹頂，均沒收。
    事  實
一、丙○○曾於民國九十二年間，因違反著作權法案件，經臺灣
    台南地方法院判處有期徒刑三月確定，於九十三年一月十五
    日執行完畢。仍不知悔改，於有期徒刑執行完畢後五年內，
    竟夥同丁○○（現由臺灣臺南地方法院發布通緝中，俟到案
    後，另行審結）及行為當時十四歲以上，未滿十八歲之少年
    楊○○（七十六年十月十一日生，另由臺灣臺南地方法院少
    年法庭審理中），共同基於為自己不法所有之概括犯意聯絡
    ，自九十三年五月五日起至同年月十八日止，由丙○○駕駛
    車牌號碼「０００００００」號自用小客車，或搭載丁○○
    ，或搭載丁○○、楊○○，由丁○○持其所有客觀上足供凶
    器使用之扳手一枝（未扣案），在臺南縣、市不詳地點，連
    續多次竊取車牌號碼「０００００００」（戊○○所有，於九
    十三年五月十三日報案失竊）、「００００００」（己○○
    所有，於九十三年五月十八日報案失竊）、「００００００
    ０」（庚○○所有，於九十三年五月二十六日報案失竊）、
    「０００００００」（辛○○所有，於九十三年五月二十一
    日報案失竊）等數面汽車車牌，將竊得之車牌改懸掛於丙○○駕駛車牌號碼０００００００號自用小客車後，藉以躲避
    追緝，丙○○駕駛該車搭載丁○○與楊○○，結夥三人，至
    附表一編號一至六所示之時地，丙○○則於車上接應，丁○○持其所有客觀上足供凶器使用之現仿SIGSAU－ER廠半自動
    手槍造型製造之不具殺傷力之玩具手槍一枝，楊○○則持客
    觀上足供凶器使用之水果刀一把（未扣案），對附表一編號
    一至六之職員恫稱「不要動，搶劫，把錢拿出來」、「不要
    動，槍已上膛，將所有錢都拿出來」，致不能抗拒，而取得
    如附表一所載編號一至六所示財物後，朋分花用；丙○○與
    丁○○二人則再循上開方式，於附表一編號七至十五所示時
    地，由丁○○持前開不具殺傷力手槍一枝，以附表一編號七
    至十五之方式，對附表一編號七至十五之職員恫稱「搶劫，
    把錢拿出來」等語，致不能抗拒，而取得如附表一所載編號
    七至十五財物，丙○○、丁○○二人則將財物朋分花用。
二、丙○○與丁○○二人復另行起意，共同意圖為自己不法之所
    有，於九十三年五月二十七日凌晨三時三十七分許，由丙○○駕駛前開自用小客車，搭載丁○○，至臺南市○○路二八
    六號壬○○所開設之麵攤，由丁○○下車，趁壬○○整理攤
    位不及抗拒之際，徒手搶奪壬○○所有置於攤位上之裝錢容
    器（電鍋內鍋）一個（內有約新臺幣一萬二千元），得手後
    即搭乘丙○○所駕車輛離去。
三、丙○○復承前開強盜之概括犯意，與甲○○（業經原審判處
    徒刑確定）共同基於意圖為自己不法所有之概括犯意聯絡，
    自九十三年七月間起，由甲○○持其所有、長約十餘公分且
    客觀上足供凶器使用之扳手一枝（未扣案），在臺南縣、市
    不詳地點，竊取車牌號碼「０００００００」號等數面車牌
    ，將竊得之車牌懸掛於丙○○駕駛車牌號碼０００００００
    號自用小客車後，丙○○或在車上接應、或持丁○○所有前
    開客觀上足供凶器使用之仿SIG SAUER廠半自動手槍造型製
    造之不具殺傷力之玩具手槍一枝，甲○○則持不知情之癸○○所有，而由不詳姓名之「阿忠」（或「忠仁」）男子所轉
    交客觀上足供凶器使用之不具殺傷力之仿BERETTA廠八四型
    半自動手槍製造之金屬玩具手槍一枝，著深色長褲、配太陽
    眼鏡、頭戴其所有之棒球帽及口罩，以如附表二所示之方式
    、地點，對附表二所載之汽車旅館職員恫稱：「搶劫，把錢
    拿出來」等語，致如附表二所載之旅館職員不能抗拒，而取
    得如附表二所示之財物後，二人朋分花用。
四、嗣經警於九十三年八月十三日凌晨一時十分許，在臺南縣永
    康市○○○路一一九巷口，另案緝獲甲○○，並於九十三年
    八月十七日，借提甲○○時，甲○○供出上情，並經甲○○
    同意，帶警至臺南市○○路九四八之一號二樓住處搜索，當
    場扣得甲○○所有、供強盜汽車旅館時所著黑色長褲二件、
    黑色T恤二件、太陽眼鏡一副、棒球帽二頂，及癸○○經警
    通知後主動交出前開不具殺傷力之仿BERETTA廠八四型半自
    動手槍製造之金屬玩具手槍一枝。丙○○則於九十三年八月
    十七日下午四時許，經警持檢察官核發拘票，在臺南縣永康
    市○○路七八五號「遊戲阜」網路咖啡店內拘提到案；警察
    再持檢察官核發拘票，於同日下午四時三十分許，至丁○○
    位於臺南市○○區○○路一段七○二巷五九號之三住處拘提
    到案，並扣得丁○○（待到案後另行審結）所有、供強盜汽
    車旅館之前開之仿SIG SAUER廠半自動手槍造型製造之不具
    殺傷力之玩具手槍一枝及紅色便帽一頂。
    理  由
一、上揭犯罪事實壹之二、三、四部分，業據上訴人即被告丙○○自警詢時起至本院審理時止，均坦承不諱（見原審卷第二
    宗第一○五至一○八頁、第一四六至一五八頁），核與共同
    被告丁○○、甲○○於警詢、檢察官偵查時及原審審理時證
    述之情相符（共同被告丁○○部分，見臺南市警察局第五分
    局警五刑字第六○四號卷第五三頁至五八頁、第六二頁至七
    四頁，臺灣臺南地方法院檢察署九十三年度偵字八五四八號
    卷第一二○頁至一二二、一三八頁至一四○頁、一六四頁至
    一六六頁、一八八頁至一九四頁、二四四頁至二五○頁，原
    審卷第一宗第五一頁至第五三頁、一○四頁至第一○九頁；
    共同被告甲○○部分，見臺南市警察局第五分局警五刑偵字
    第六○四號卷第一至二三頁，臺灣臺南地方法院檢察署九十
    三年度偵字八五四八號卷第二二頁至三○頁、第一一四頁至
    一一五頁、一四一頁至一四四頁、一六○頁至一六三頁、一
    八三頁至一八七頁、二四四頁至二五○頁，檢察署九十三年
    度偵緝字七八六號卷第四九頁至五二頁，原審卷第二宗第一
    ○四至一一五頁）。
二、又上揭事實，亦分別據各被害人即事實壹二之子○○、丑○○、寅○○、卯○○、辰○○（即附表一編號三被害人巳○○部分，台塑國洲加油站站長）、午○○、未○○（即附表
    一編號五被害人申○○部分，統一速邁樂佳里本站加油站站
    長）、酉○○、戌○○、亥○○、天○○、地○○、宇○○
    、宙○○（即附表一編號十四被害人玄○○部分，山隆加油
    站站長）、黃○○於警詢所陳及檢察官偵查中具結證稱（見
    臺南市警察局第五分局警五刑偵字第六○四號卷第一一三頁
    至一一四頁、一一五頁至一二一頁、一二二頁至一二四頁、
    一二六頁至一三○頁、一三一頁至一三三頁、一三五頁至一
    三九頁、一四○頁至一四二頁、一四三頁至一四六頁、一四
    七頁至一五○頁、一五一頁至一五九頁、一六一頁至一六二
    頁、一六三頁至一六六頁、一七一頁至一七三頁、一七四頁
    至一七六頁、一七七頁至一七八頁，臺灣臺南地方法院檢察
    署九十三年度偵字八五四八號卷第二一九頁、二二二頁、五
    六頁至六○頁、二○三頁至二○五頁、二一七至二一九頁、
    二二一頁至二二二頁），及事實壹四之Ａ○○、Ｂ○○、Ｃ
    ○○、Ｄ○○、Ｅ○○、Ｆ○○及Ｇ○○於警詢及檢察官偵
    查時具結證稱（見臺南市警察局第五分局南市警五刑偵字第
    ○六○四號卷第一七九頁至第一八一頁、第一八三頁至第一
    八七頁、第一八九頁至第一九一頁、第一九二頁至第一九五
    頁、一九七頁至第一九九頁、第二一○頁，九十三年度偵字
    第八五四八號卷第二二一頁、二二○、二一八、七四至七六
    頁）等指訴甚詳，而事實壹三之被害人壬○○於原審審理時
    ，復具結證稱：其於整理麵攤，未及注意之際，遭人強行取
    走，對方並未持兇器或脅迫等語在卷（見原審卷第二宗第一
    四七至一五一頁）。
三、此外，並有現場錄影帶翻拍畫面照片影本一六幀在卷佐參（
    臺南市警察局第五分局南市警五刑偵字第○六○四號卷第一
    二五、一三四、一六○、六一、一八二、一八八、一九六、
    二○九頁），並有甲○○所有供強盜汽車旅館時所著黑色長
    褲二件、黑色T恤二件、太陽眼鏡一副、棒球帽二頂及仿
    BERETTA廠八四型半自動手槍製造之金屬玩具手槍一枝，及
    丁○○所有之紅色便帽一頂、仿SIG SAUER廠半自動手槍造
    型製造之玩具手槍一枝等扣案可稽，而上開仿BERETTA廠八
    四型半自動手槍製造之金屬玩具手槍，及仿SIG SAUER廠半
    自動手槍造型製造之玩具手槍各一枝，經送刑事警察局鑑定
    後，分別認為前者經檢視後，槍管內具阻鐵，無法供發射子
    彈使用，認不具殺傷力，後者是以填充氣體為發射動力，惟
    其彈匣內之儲氣槽漏氣，無法發射彈丸，認不具殺傷力，亦
    有刑事警察局槍彈鑑定書一紙可資佐證（見原審卷第一宗第
    七一頁）；再者，一般自用小客車所懸掛之車牌，除藉助工
    具外，不可能徒手取下，故共同被告甲○○、丁○○持以竊
    取車牌之扳手雖未扣案，惟仍足認共同被告甲○○自白持扳
    手竊取車牌與事實相符，應可採信。又共同被告甲○○及丁○○分別持以強盜他人財物之玩具手槍，雖不具殺傷力，唯
    一般人無法從手槍之外觀判斷該手槍能否擊發，有無殺傷力
    ，反而見他人持手槍犯罪，會畏懼手槍瞬間擊發即可取人性
    命的威力，為保護自己性命安全，而任其逞凶，不敢反抗。
    故持槍強取他人財物之行為，應認為被害人均已達不能抗拒
    之程度，尚不以槍枝有無殺傷力為斷；而少年楊○○持以強
    盜財物之水果刀，亦能對人之生命身體造成威脅，壓制被害
    人之意思自由達無法抗拒之程度。
四、綜上所述，被告丙○○上述自白，核與事實均相符合，洵堪
    採信，事證明確。又按民國九十二年五月二十八日公布之兒
    童及少年福利法第一條為促進兒童及少年身心健全發展，保
    障其權益，增進其福利，特制定本法，是依同法第二條「本
    法所稱兒童及少年，指未滿十八歲之人；所稱兒童，指未滿
    十二歲之人；所稱少年，指十二歲以上未滿十八歲之人。」
    第七十條第一項前段「成年人教唆、幫助或利用兒童及少年
    犯罪或與之共同實施犯罪或故意對其犯罪者，加重其刑至二
    分之一。」之規定，於成年人教唆、幫助或利用少年犯罪或
    與之共同實施犯罪者為已足，不以行為人須明知該少年之實
    際年齡為要件。被告丙○○辯謂其不知楊○○之年齡，自無
    足為其有利之認定。從而，被告丙○○與共同被告丁○○、
    少年楊○○共同結夥三人持兇器竊盜、強盜，被告丙○○與
    共同被告丁○○共同搶奪，及被告丙○○與共同被告甲○○
    共同連續持兇器竊盜、持兇器強盜財物之犯行，堪可認定，
    應依法論科。
五、論罪科刑：
（一）犯罪事實壹二部分：按刑法第三百二十一條第一項第三款
      之攜帶兇器加重竊盜罪，係以行為人攜帶兇器竊盜為其加
      重條件，此所謂兇器，其種類並無限制，凡客觀上足對人
      之生命、身體、安全構成威脅，具有危險性之兇器均屬之
      ，且祇須行竊時攜帶此種具有危險性之兇器為已足，並不
      以攜帶之初有行兇之意圖為必要（最高法院七十九年台上
      字第五二五三號判例參照）；查市售之扳手、水果刀，及
      本案扣得之未具殺傷力之玩具手槍，均係金屬材質而質地
      堅硬，其形狀或有銳角或有鈍角，若持以行兇，客觀上足
      以對人之身體、生命、安全構成威脅，具有殺傷力，當均
      屬刑法第三百二十一條第一項第三款所稱兇器之一種。次
      按，刑法上所謂結夥三人以上係指有共同犯罪之故意，結
      為一夥而言，把風行為，在排除犯罪障礙，助成犯罪之實
      現，在合同意思範圍內分擔犯罪行為之一部，故亦係共同
      正犯而應計入結夥之內（最高法院七十二年度台上字第三
      二○一號刑事判決意旨足資參照），查共同被告丁○○持
      扳手竊取車牌懸掛於被告丙○○所駕駛之自用小客車，由
      被告丙○○駕駛上開自用小客車，並於車上把風，而被告
      丙○○於行為時為年滿二十歲之成年人，與同案被告丁○○持不具殺傷力之玩具手槍、少年楊○○（係七十六年十
      月十一日生，有其口卡片在卷可憑，第六○四號警卷四六
      頁）持水果刀，多次強盜如附表一編號一至六所載之被害
      人。核其所為，係犯刑法第三百二十一條第一項第四款、
      第三款之結夥三人持兇器加重竊盜罪及第三百三十條第一
      項之結夥三人攜帶凶器加重強盜罪。被告與少年共同實施
      犯罪，應依兒童及少年福利法第七十條第一項之規定加重
      其刑。被告丙○○就附表一編號一至六之犯行，與同案被
      告丁○○、少年楊○○有犯意聯絡及行為分擔，應論以共
      同正犯。又被告丙○○與共同被告丁○○持不具殺傷力之
      玩具槍對就附表一編號七至十五被害人之強盜犯行，係犯
      刑法第三百三十條第一項之攜帶凶器加重強盜罪。其與同
      案被告丁○○間，有犯意之聯絡及行為之分擔，應論以共
      同正犯。
（二）犯罪事實壹三部分：查被告丙○○與共同被告丁○○乘壬○○未及防備之際，搶奪壬○○放錢之容器（內有約新臺
      幣一萬二千元），核其所為，係犯刑法第三百二十五條第
      一項搶奪罪（原判決誤載為第三百二十六條第一項），二
      人就搶奪犯行，有犯意聯絡及行為分擔，應論以共同正犯
      。又檢察官認此部分係犯加重強盜罪，惟共同被告丁○○
      係趁被害人壬○○整理攤位之際，徒手將裝錢容器取走，
      被告丙○○及丁○○二人並未持任何凶器或以強暴脅迫等
      使人不能抗拒之手段為之等情節，業據證人壬○○於原審
      審理時證稱在卷（見原審卷第二宗第一四七至一五一頁）
      ，核與加重強盜罪須致使不能抗拒之構成要件不符，公訴
      意旨認此部分犯行亦構成加重強盜罪嫌，容有誤會，惟基
      本犯罪事實同一，爰依法變更，併此敘明。
（三）犯罪事實壹四部分：查同案被告甲○○持扳手竊取車牌懸
      掛於被告丙○○所駕駛之自用小客車，與同案被告丙○○
      持上開不具殺傷力之玩具手槍多次強盜如附表二所載之汽
      車旅館，核其所為，係犯刑法第三百二十一條第一項第三
      款之攜帶兇器加重竊盜罪及第三百三十條第一項之攜帶兇
      器加重強盜罪。所犯加重竊盜罪及加重強盜罪之犯行，與
      同案被告甲○○間有犯意聯絡及行為之分擔，應論以共同
      正犯。
（四）被告丙○○所犯事實壹二、四所載多次結夥三人、持兇器
      加重竊盜犯行，時間緊接，犯罪基本構成要件相同，顯係
      基於概括犯意為之，應依連續犯之規定，從一重之結夥三
      人攜帶凶器加重竊盜罪論處；而其所犯事實壹二、四結夥
      三人攜帶凶器加重強盜犯行，時間緊接，犯罪基本構成要
      件相同，顯係基於概括犯意反覆為之，應依連續犯之規定
      從一情節較重之結夥三人攜帶凶器加重強盜罪論處。又其
      持扳手竊取他人車牌懸掛於作案工具，以躲避追緝，遂行
      加重強盜犯行，所犯二罪間有方法結果之牽連犯關係，應
      依刑法第五十五條規定從一重之刑法第三百三十條第一項
      結夥三人攜帶凶器加重強盜罪論處。又被告丙○○前開所
      犯搶奪罪與連續結夥三人攜帶凶器加重強盜罪，犯意不同
      ，行為互異，應分論併罰。又被告丙○○有如事實壹一所
      載之前科，有臺灣高等法院被告全國前案紀錄表一份，其
      於有期徒刑執行完畢後五年內，再犯本件有期徒刑以上之
      罪，為累犯，應依刑法第四十七條累犯之規定加重其刑。
      並依刑法第七十條遞予加重之。
（五）又被告丙○○於原審選任辯護人辯護意旨以被告丙○○係
      經同案被告甲○○供出後，始經警拘提到案，並主動供出
      曾犯「夏卡爾汽車旅館」強盜案件，並供出與同案被告丁○○共犯「統一精工加油站」強盜案，應屬未經偵查犯罪
      機關發覺前，即已供出犯罪，而認有刑法第六十二條前段
      自首之適用云云。惟按自首以對於未發覺之罪投案而受裁
      判為要件，如案已發覺，則被告縱有陳述自己犯罪之事實
      ，亦祇可謂為自白，不能認為自首。而連續犯依刑法第五
      十六條規定既以一罪論，則連續犯罪之一部經發覺後，被
      告再行供出他部，仍為自白，而非自首。最高法院八十四
      年度台上字第五五五三號判決可資參酌。查被告強盜「夏
      卡爾汽車旅館」、「統一精工加油站」之犯行，既與附表
      所載之連續加重強盜罪犯行有裁判上一罪之連續犯關係，
      而被告攜帶兇器加重強盜之其餘犯行，早為司法警察知悉
      並於九十三年八月十三日緝獲同案被告甲○○、甲○○並
      於八月十七日經警借提時供出，已如上述，揆諸前開判決
      要旨，被告丙○○所為陳述自己犯罪之事實，應屬自白，
      並無刑法第六十二條前段自首之適用，辯護意旨，容有未
      洽，併予敘明。
六、原審就搶奪部分，以被告丙○○罪證明確，因予適用刑法第
    二十八條、第三百二十五條第一項、第四十七條之規定，並
    審酌被告正值青壯之年，本可奮發向上，自食其力，卻因缺
    錢花用，犯下搶奪犯行，被告既缺乏尊重他人財產權之觀念
    ，犯罪情節不輕，惟並未傷害被害人之身體、生命，被告犯
    後供承全部犯行，態度良好，顯有悔意等一切情狀，量處有
    期徒刑八月。本院經核原判決認事用法俱無不合，量刑亦稱
    妥適，被告上訴意旨請求從輕量刑，指摘原判決不當，非有
    理由，應予駁回。又原審就加重強盜部分對被告丙○○予以
    論罪科刑，固非無見；惟九十二年五月二十八日公布，同月
    三十日生效之兒童及少年福利法第七十條第一項前段就成年
    人與少年共同實施犯罪者，定有加重其刑至二分之一之明文
    ，且同法第一條第二項復設有兒童及少年福利優先於其他法
    律適用之規定，則本案自應適用兒童及少年福利法第七十條
    第一項之規定，是原判決認被告丙○○應依少年事件處理法
    第八十五條第一項之規定加重其刑，尚有未洽。又查附表一
    編號一、五、六、七、十二、附表二編號三、四、五所示之
    被害人子○○等人被強取之財物，各如附表所示，業據其等
    於警詢時所供明，為被告所不否認，惟原判決僅簡略記載，
    尚有未合。被告上訴意旨否認知情楊○○為未滿十八歲之人
    ，併請求從輕量刑，固無足取，惟原判決既有可議，自應由
    本院將原審不當之判決，予以撤銷改判；爰審酌被告正值青
    壯之年，本可奮發向上，自食其力，卻因缺錢花用，犯下前
    開多起竊盜、強盜犯行，被告既缺乏尊重他人財產權之觀念
    ，且與未滿十八歲之少年夥同他人，多次持玩具槍抵住他人
    之暴力手段，嚴重危害社會治安，犯罪情節不輕，惟並未傷
    害被害人之身體、生命，被告犯後供承全部犯行，態度良好
    ，顯有悔意等一切情狀，仍量處有期徒刑十二年。本院認被
    告之犯罪性質，有宣告褫奪公權之必要，爰依刑法第三十七
    條第二項，宣告褫奪公權八年。又同案被告甲○○所有用以
    竊取車牌之扳手一枝，及遮掩面孔之口罩一只，同案被告丁○○用以竊取車牌之扳手一枝，雖均未扣案，惟無法證明業
    已滅失，及扣案之帽子二頂，係被告甲○○所有，紅色便帽
    係同案被告丁○○所有，且於強盜時配戴以遮掩髮型、頭形
    藉此防礙被害人辨識，足認與犯罪有關，又仿SIG SARER廠
    半自動手槍造型製造不具殺傷力之玩具手槍一枝，係同案被
    告丁○○所有，且供犯罪所用，爰均依刑法第三十八條第一
    項第二款宣告沒收。至於仿BERETTA廠八四型半自動手槍製
    造不具殺傷力之金屬玩具手槍一枝，為癸○○所有，非屬被
    告甲○○或共同被告丙○○所有，且非屬違禁物，不諭知宣
    告沒收，一併敘明。
七、被告丙○○上揭撤銷改判部分與上開駁回上訴部分應依法定
    其應執行之刑為有期徒刑十二年六月，褫奪公權八年，以示
    懲戒。
八、據上論斷，應依刑事訴訟法第三百六十九條第一項前段、第
    三百六十八條、第三百六十四條、第二百九十九條第一項前
    段，兒童及少年福利法第七十條第一項，刑法第二十八條、
    第五十六條、第三百二十一條第一項第三款、第四款、第三
    百三十條第一項、第五十五條、第四十七條、第五十一條第
    五款、第三十七條第二款、第三十八條第一項第二款，罰金
    罰鍰提高標準條例第一條前段，判決如主文。
本案經檢察官邱克斌到庭執行職務。
中　　華　　民　國　九十四　年　　十　　月　　二十　　日
                  刑事第二庭    審判長法　官  葉居正
                                      法　官　莊俊華
                                      法　官　高明發
以上正本證明與原本無異。
如不服本判決，應於收受本判決後十日內向本院提出上訴書狀。
其未敘述上訴理由者並得於提起上訴後十日內向本院補提理由書
狀（均須按他造當事人之人數附繕本）「切勿逕送上級法院」。
　　　　　　　　　　　　　　　　　　　書記官　陳淑貞
中　　華　　民　國　九十四　年　　十　　月　　二十一　日
附錄法條：
中華民國刑法第三百二十一條第一項第三款、第四款
  犯竊盜罪而有左列情形之一者，處六月以上、五年以下有期徒
  刑：
  三、攜帶兇器而犯之者。
  四、結夥三人以上而犯之者。
中華民國刑法第三百二十五條第一項
  意圖為自己或第三人不法之所有，而搶奪他人之動產者，處六
  月以上五年以下有期徒刑。
中華民國刑法第三百三十條第一項
  犯強盜罪而有第三百二十一條第一項各款情形之一者，處七年
  以上有期徒刑。
附表一
┌──┬───┬──────┬────┬──────┬────┬─────┐
│編號│行為人│　犯罪時間　│犯罪地點│　犯罪方法　│被害人　│所得財物　│
├──┼───┼──────┼────┼──────┼────┼─────┤
│一　│丙○○│民國九十三年│高雄縣０│由丙○○駕駛│子○○　│盜得新臺幣│
│　　│丁○○│五月五日凌晨│０鄉００│車牌號碼００│　　　　│（下同）六│
│　　│Ｈ○○│二時四十七分│路九六○│００號自小客│　　　　│千元、回數│
│　　│　　　│許　　　　　│號「和蓮│車懸掛竊得之│　　　　│票五本、身│
│　　│　　　│　　　　　　│加油站」│車牌，由丁０│　　　　│分證、提款│
│　　│　　　│　　　　　　│　      │０持玩具手槍│　　　　│卡、現金卡│
│　　│　　　│　　　　　　│　　　　│、Ｈ○○持水│　　　　│、健保卡等│
│　　│　　　│　　　　　　│　　　　│果刀，強盜財│　　　　│物及加霸王│
│　　│　　　│　　　　　　│　　　　│物，丙○○則│　　　　│油五百三十│
│　　│　　　│　　　　　　│　　　　│於車上把風。│　　　　│元，得手後│
│　　│　　　│　　　　　　│　　　　│　　　      │　　　　│三人平分花│
│    │      │            │　　　　│            │        │用。      │
├──┼───┼──────┼────┼──────┼────┼─────┤
│ 二 │同上　│九十三年五月│高雄縣０│由丁○○持玩│卯００　│八千元、行│
│　　│　　　│十三日凌晨二│０鄉大社│具手槍、Ｈ０│　　　　│動電話一支│
│　　│　　　│時許　　　　│國小之「│０持水果刀，│　　　　│，得手後三│
│　　│　　　│　　　　　　│第一銀行│丙○○徒手，│　　　　│人平分花用│
│　　│　　　│　　　　　　│提款機」│致被害人不能│　　　　│。　　　　│
│　　│　　　│　　　　　　│旁　　　│抗拒後，自提│　　　　│　　　　　│
│    │      │            │        │款機提款後，│        │          │
│    │      │            │        │強盜財物（得│        │          │
│    │      │            │        │之車牌，號碼│        │          │
│    │      │            │        │為００００）│        │          │
│    │      │            │        │。　　      │        │          │
├──┼───┼──────┼────┼──────┼────┼─────┤
│ 三 │同上　│九十三年五月│臺南市０│同上。　　　│巳○○　│約一萬元，│
│　　│　　　│十三日凌晨二│００路一│　　　　　　│　　　　│得手後三人│
│　　│　　　│時三十四分許│段一八八│　　　　　　│　　　　│平分花用。│
│　　│　　　│　　　　　　│號「台塑│　　　　　　│　　　　│　　　　　│
│　　│　　　│　　　　　　│國洲加油│　　　　　　│　　　　│　　　　　│
│　　│　　　│　　　　　　│站」　　│　　　　　　│　　　　│　　　　　│
├──┼───┼──────┼────┼──────┼────┼─────┤
│四　│同上　│九十三年五月│臺南縣０│同上。　　　│午○○　│約三千六百│
│　　│　　　│十三日凌晨三│０市００│　　　　　　│　　　　│元，得手後│
│　　│　　　│時十二分許　│０路七三│　　　　　　│　　　　│三人平分花│
│　　│　　　│　　　　　　│五號「統│　　　　　　│　　　　│用。　　　│
│　　│　　　│　　　　　　│一速邁樂│　　　　　　│　　　　│　　　　　│
│　　│　　　│　　　　　　│加油站」│　　　　　　│　　　　│　　　　　│
├──┼───┼──────┼────┼──────┼────┼─────┤
│五　│同上　│九十三年五月│臺南縣０│同上　　　　│申○○　│約一萬七千│
│　　│　　　│十三日凌晨四│０鎮００│　　　　　　│　　　　│元，得手後│
│　　│　　　│時許　　　　│九十四之│　　　　　　│　　　　│三人平分花│
│　　│　　　│　　　　　　│七八號「│　　　　　　│　　　　│用。　　  │
│　　│　　　│　　　　　　│統一速邁│　　　　　　│　　　　│　        │
│　　│　　　│　　　　　　│樂加油站│　　　　　　│　　　　│　        │
│　　│　　　│　　　　　　│」　　　│　　　　　　│　　　　│　　　　　│
├──┼───┼──────┼────┼──────┼────┼─────┤
│六　│同上　│九十三年五月│臺南市０│同上（竊得之│酉○○　│約一萬五千│
│　　│　　　│十八日凌晨四│０路四段│車牌，號碼為│　　　　│，得手後三│
│　　│　　　│時二十八分許│六五六號│００００號）│　　　　│人平分花用│
│　　│　　　│　　　　　　│「統一精│　　　      │　　　　│。        │
│　　│　　　│　　　　　　│工加油站│　　　　　　│　　　　│　　　　　│
│　　│　　　│　　　　　　│」　　　│　　　　　　│　　　　│　　　　　│
├──┼───┼──────┼────┼──────┼────┼─────┤
│七　│丙○○│九十三年五月│臺南縣０│由丙○○駕駛│丑○○　│約一萬七千│
│　　│丁○○│十日凌晨二時│０鄉００│上開自小客車│　　　　│五百零一元│
│　　│　　　│二十五分許　│村００路│搭載丁○○，│　　　　│，得手後二│
│　　│　　　│　　　　　　│三二六號│懸掛竊得之車│　　　　│人平分花用│
│　　│　　　│　　　　　　│「信一加│牌，丙○○於│　　　　│。        │
│　　│　　　│　　　　　　│油站」　│車上把風，丁│　　　　│　        │
│　　│　　　│　　　　　　│　　　　│００持玩具手│　　　　│　　　　　│
│　　│　　　│　　　　　　│　　　　│槍強盜財物。│　　　　│　　　　　│
├──┼───┼──────┼────┼──────┼────┼─────┤
│八　│同上　│九十三年五月│臺南縣０│同上。　　　│寅○○　│約一萬元，│
│　　│　　　│十日凌晨三時│０鄉００│　　　　　　│　　　　│得手後二人│
│　　│　　　│許　　　　　│村００路│　　　　　　│　　　　│平分花用。│
│　　│　　　│　　　　　　│十七號「│　　　　　　│　　　　│　　　　　│
│　　│　　　│　　　　　　│大港加油│　　　　　　│　　　　│　　　　　│
│　　│　　　│　　　　　　│站」　　│　　　　　　│　　　　│　　　　　│
├──┼───┼──────┼────┼──────┼────┼─────┤
│九　│同上　│九十三年五月│臺南縣０│同上（竊得之│戌○○　│約七千五百│
│　　│　　　│二十一日凌晨│０鄉００│車牌，號碼為│　　　　│元，得手後│
│　　│　　　│二時許　　　│村００路│００００號）│　　　　│二人平分花│
│　　│　　　│　　　　　　│三段三一│。          │　　　　│用。　　　│
│　　│　　　│　　　　　　│二號「瑞│　　        │　　　　│　　　　　│
│　　│　　　│　　　　　　│泰加油站│　　　　　　│　　　　│　　　　　│
│　　│　　　│　　　　　　│」　　　│　　　　　　│　　　　│　　　　　│
│    │      │            │        │　　　　　　│        │          │
├──┼───┼──────┼────┼──────┼────┼─────┤
│十　│同上　│九十三年五月│臺南縣０│同上　　　　│亥○○　│約一千四百│
│　　│　　　│二十一日凌晨│０鎮００│　　　　　　│　　　　│元，得手後│
│　　│　　　│四時二十四分│路二之十│　　　　　　│　　　　│二人平分花│
│　　│　　　│許　　　　　│二號「加│　　　　　　│　　　　│用。　　　│
│　　│　　　│　　　　　　│樂加油站│　　　　　　│　　　　│　　　　　│
│　　│　　　│　　　　　　│」　　　│　　　　　　│　　　　│　　　　　│
├──┼───┼──────┼────┼──────┼────┼─────┤
│十一│同上　│九十三年五月│高雄縣０│同上（竊得之│天○○　│約一千五百│
│　　│　　　│二十七日凌晨│０鄉００│車牌，號碼為│　　　　│元，得手後│
│　　│　　　│二時三十八分│路一○一│００００號）│　　　　│二人平分花│
│　　│　　　│許　　　　　│六號「台│。　　      │　　　　│用。　　　│
│　　│　　　│　　　　　　│塑明田加│　　　　　　│　　　　│　　　　　│
│　　│　　　│　　　　　　│油站」　│　　　　　　│　　　　│　　　　　│
│    │      │            │        │            │        │          │
│    │      │            │        │            │        │          │
├──┼───┼──────┼────┼──────┼────┼─────┤
│十二│同上　│九十三年五月│臺南市０│同上。　　　│地○○　│約一萬三千│
│　　│　　　│二十七日凌晨│０路三段│　　　　　　│　　　　│元，得手後│
│　　│　　　│三時三十分許│二二八號│　　　　　　│　　　　│二人平分花│
│　　│　　　│　　　　　　│「統一精│　　　　　　│　　　　│用。      │
│　　│　　　│　　　　　　│工加油站│　　　　　　│　　　　│　　　　　│
│　　│　　　│　　　　　　│」　　　│　　　　　　│　　　　│　　　　　│
│    │      │            │        │            │        │　　　　　│
├──┼───┼──────┼────┼──────┼────┼─────┤
│十三│同上　│九十三年五月│臺南縣０│同上。　　　│宇○○　│約六千七百│
│　　│　　　│中旬某日凌晨│０鄉００│　　　　　　│　　　　│元，得手後│
│　　│　　　│二時許　　　│村００路│　　　　　　│　　　　│二人平分花│
│　　│　　　│　　　　　　│三段五八│　　　　　　│　　　　│用。　　　│
│　　│　　　│　　　　　　│三號「廣│　　　　　　│　　　　│　　　　　│
│　　│　　　│　　　　　　│信加油站│　　　　　　│　　　　│　　　　　│
│　　│　　　│　　　　　　│」　　　│　　　　　　│　　　　│　　　　　│
├──┼───┼──────┼────┼──────┼────┼─────┤
│十四│同上　│同上　　　　│臺南縣０│同上。　　　│玄○○　│約二千元，│
│　　│　　　│　　　　　　│０鄉００│　　　　　　│　　　　│得手後二人│
│　　│　　　│　　　　　　│０二十一│　　　　　　│　　　　│平分花用。│
│　　│　　　│　　　　　　│號「山隆│　　　　　　│　　　　│　　　　　│
│　　│　　　│　　　　　　│加油站」│　　　　　　│　　　　│　　　　　│
├──┼───┼──────┼────┼──────┼────┼─────┤
│十五│同上　│同上　　　　│臺南縣０│同上。　　　│黃○○　│約一萬元，│
│　　│　　　│　　　　　　│０鎮００│　　　　　　│　　　　│得手後二人│
│　　│　　　│　　　　　　│０三六一│　　　　　　│　　　　│平分花用。│
│　　│　　　│　　　　　　│號「國豐│　　　　　　│　　　　│　　　　　│
│　　│　　　│　　　　　　│加油站」│　　　　　　│　　　　│　　　　　│
└──┴───┴──────┴────┴──────┴────┴─────┘
附表二：
┌──┬───┬──────┬────┬──────┬────┬─────┐
│編號│行為人│　犯罪時間　│犯罪地點│　犯罪方法　│被害人　│所得財物　│
├──┼───┼──────┼────┼──────┼────┼─────┤
│一　│丙○○│九十三年七月│臺南市０│丙○○駕駛上│Ａ○○　│約七千元，│
│　　│甲○○│二十三日凌晨│００路二│開自小客車搭│　　　　│得手後由二│
│　　│　　　│四時四十二分│九○號「│載甲○○，懸│　　　　│人平分花用│
│　　│　　　│許　　　　　│和緯汽車│掛竊得之車牌│　　　　│。　　　　│
│　　│　　　│　　　　　　│旅館」　│，丙○○在車│　　　　│　　　　　│
│　　│　　　│　　　　　　│　　　　│上把風，由甲│　　　　│　　　　　│
│　　│　　　│　　　　　　│　　　　│００持玩具手│　　　　│　　　　　│
│　　│　　　│　　　　　　│　　　　│槍進入汽車旅│　　　　│　　　　　│
│　　│　　　│　　　　　　│　　　　│館強盜財物。│　　　　│　　　　　│
├──┼───┼──────┼────┼──────┼────┼─────┤
│ 二 │同上　│九十三年七月│臺南縣０│同上。　　　│Ｂ○○　│約二萬一千│
│　　│　　　│二十三日凌晨│０鄉００│　　　　　　│　　　　│元，得手後│
│　　│　　　│五時七分許　│路二十一│　　　　　　│　　　　│二人平分花│
│　　│　　　│　　　　　　│號「夏卡│　　　　　　│　　　　│用。　　　│
│　　│　　　│　　　　　　│爾汽車旅│　　　　　　│　　　　│　　　　　│　　　　　　　　　　　　　　│號（中日│架住店員之脖│　　　　│用。　　　│
│　　│　　　│　　　　　　│館」　　│　　　　　　│　　　　│　　　　　│
├──┼───┼──────┼────┼──────┼────┼─────┤
│ 三 │同上　│九十三年七月│臺南市０│同上。　　　│Ｃ○○　│約一萬二千│
│　　│　　　│二十七日凌晨│０路三三│　　　　　　│　　　　│元，得手後│
│　　│　　　│三時二十分許│六號「永│　　　　　　│　　　　│二人平分花│
│　　│　　　│　　　　　　│華春汽車│　　　　　　│　　　　│用。　　　│
│　　│　　　│　　　　　　│旅館」　│　　　　　　│　　　　│　　　　　│
├──┼───┼──────┼────┼──────┼────┼─────┤
│四　│同上　│九十三年七月│臺南市０│同上。　　　│Ｄ○○　│約二萬四千│
│　　│　　　│二十七日凌晨│００路一│　　　　　　│　　　　│八百元，得│
│　　│　　　│四時二十七分│段一九四│　　　　　　│　　　　│手後二人平│
│　　│　　　│許　　　　　│巷五十七│　　　　　　│　　　　│分花用。　│
│　　│　　　│　　　　　　│號「荷蘭│　　　　　　│　　　　│　        │
│　　│　　　│　　　　　　│村汽車旅│　　　　　　│　　　　│　　　　　│
│　　│　　　│　　　　　　│館」　　│　　　　　　│　　　　│　　　　　│
├──┼───┼──────┼────┼──────┼────┼─────┤
│五　│同上　│九十三年八月│臺南縣０│由丙○○駕駛│Ｉ００　│約四萬元及│
│　　│　　　│三日凌晨五時│０鄉００│上開自小客車│　　　　│禮品，得手│
│　　│　　　│許　　　　　│路六十九│搭載甲○○，│　　　　│後二人平分│
│　　│　　　│　　　　　　│號「假日│懸掛竊得之車│　　　　│花用。    │
│　　│　　　│　　　　　　│汽車旅館│牌，丙○○、│　　　　│　　　　　│
│　　│　　　│　　　　　　│」　　　│甲○○分持玩│　　　　│　　　　　│
│　　│　　　│　　　　　　│　　　　│具手槍進入汽│　　　　│　　　　　│
│　　│　　　│　　　　　　│　　　　│車旅館強盜財│　　　　│　　　　　│
│　　│　　　│　　　　　　│　　　　│物。　　　　│　　　　│　　　　　│
├──┼───┼──────┼────┼──────┼────┼─────┤
│六　│同上　│九十三年八月│臺南縣０│丙○○駕駛上│Ｆ○○　│約八千六百│
│　　│　　　│四日凌晨四時│０鄉００│開自小客車搭│　　　　│元，得手後│
│　　│　　　│五十分許　　│村００路│載甲○○，懸│　　　　│二人平分花│
│　　│　　　│　　　　　　│二二七之│掛竊得之００│　　　　│用。　　　│
│　　│　　　│　　　　　　│三號「新│００號車牌，│　　　　│　　　　　│
│　　│　　　│　　　　　　│市中山加│丙○○於車上│　　　　│　　　　　│
│　　│　　　│　　　　　　│油站」　│把風、接應，│　　　　│　　　　　│
│　　│　　　│　　　　　　│　　　　│甲○○則持玩│　　　　│　　　　　│
│　　│　　　│　　　　　　│　　　　│具手槍強盜財│　　　　│　　　　　│
│　　│　　　│　　　　　　│　　　　│物。　      │　　　　│　　　　　│
├──┼───┼──────┼────┼──────┼────┼─────┤
│七　│同上　│九十三年八月│臺南市０│丙○○駕駛上│Ｇ○○　│約一萬七千│
│　　│　　　│四日凌晨五時│０路三段│開自小客車搭│　　　　│元，得手後│
│　　│　　　│二十分許　　│三○八號│載甲○○，懸│　　　　│二人平分花│
│　　│　　　│　　　　　　│「威尼斯│掛切得之００│        │用。　　　│
│　　│　　　│　　　　　　│汽車旅館│００號車牌，│　　　　│　　　　　│
│　　│　　　│　　　　　　│」　　　│甲○○、丙０│　　　　│　　　　　│
│　　│　　　│　　　　　　│　　　　│０分持玩具手│　　　　│　　　　　│
│　　│　　　│　　　　　　│　　　　│槍進入汽車旅│　　　　│　　　　　│
│　　│　　　│　　　　　　│　　　　│館強盜財物　│　　　　│　　　　　│
└──┴───┴──────┴────┴──────┴────┴─────┘